臺灣高等法院刑事裁定　　　　　　　　　　 　　　九十三年度聲再字第二三五號
　　再審聲請人
　　即受判決人　甲○○
右列聲請人因傷害案件，對於本院九十年度上更（二）字第六○○號中華民國九十一
年九月十七日確定判決（台灣桃園地方法院八十六年度自字第一五三號），聲請再審
，本院裁定如左：
    主  文
再審之聲請駁回。
    理  由
一、聲請意旨略稱：本件聲請人因傷害案件經最高法院九十二年度台上字第一一八五
    號判決駁回台灣高等法院九十年度上更（二）字第六○○號判決之上訴判決確定
    ，發現原判決所憑之證據與卷內證據不符，即有重要證據漏未經審酌，經向桃園
    縣警察局陳情請求調查事實真相發現關鍵性證人所為陳述未為確定判決發現有誤
    判情形，即所謂發現新證據，非指該項證據，於形式上當時已存在而言，應以對
    該證據內涵之真正意義有所發現為斷，此有最高法院三十五特抗第三十一號判例
    及七十二台抗第三十六號裁判可據。本件原確定判決謂証人即在看守所與自訴人
    同一牢房之周廷文、徐福康證稱：「我有香煙給他曾在廁所抽煙但並沒有看見自
    訴人以香煙灼傷下體」，但查卷附證人周廷文證稱：「但我沒有看到他的下體」
    「他有在廁所抽煙」「他的身上有無受傷我沒有注意看」。證人徐福康證稱：「
    房舍很小，大家抽煙都在廁所邊」等語，與判決書所述證人供詞並不相同，尤其
    徐福康所供均稱不記得不知道，語多保留，顯有隱瞞事實真相等語，為此提起再
    審云云。
二、按因發見確實之新證據，足認受有罪判決之人應受無罪之判決者得聲請再審，固
    為刑事訴訟法第四百二十條第一項第六款所明定。惟（一）前所謂發見新證據，
    係指該證據當時已經存在，為法院及當事人所不及知，不及調查斟酌，至其後始
    行發見，且就證據本身形式上觀察，固不以絕對不須經過調查程序為條件，但必
    須顯然可認為足以動搖原有罪確定判決，而為受判決人無罪、免訴、免刑或輕於
    原判決所認罪名之判決者為限。此受理聲請再審之最後事實審法院，應就聲請再
    審理由之所謂「新證據」，是否具備事實審判決前已經存在，為法院、當事人所
    不知，事後方行發見之「嶄新性」，及顯然可認足以動搖原有罪確定判決，應為
    無罪、免訴、免刑或輕於原判決罪名之「顯然性」二要件，加以審查，為判斷應
    否准予開始再審之準據。（最高法院八十五年度台抗字第三０八號判決參照）（
    二）次查此所謂「確實之新證據」，係指其證據之本身在客觀上可認為真實，勿
    須經過調查，即足以動搖原判決，使受刑人得受有利之裁判者而言，若在客觀上
    就其之真實性為如何，尚欠明瞭，非經相當之調查，不能辨其真偽，即與確實新
    證據之「確實」含義不符，自難據為聲請再審之理由（最高法院七十年度台抗字
    第一六一號判決參照）。（三）又若判決前已經當事人提出或聲請調查之證據，
    經原法院捨棄不採者，即非該條款所謂發見之新證據，不得據為聲請再審之原因
    。（最高法院七十七年度台上字第五十五號、七十八年度台抗字第一四五號判決
    參照）綜上所述，刑事訴訟法第四百二十條第一項第六款所謂發見新證據，係指
    該證據當於事實審法院判決前已經存在，為法院及當事人所不知及調查斟酌，而
    於判決事後始經發見者而言，該證據之成立並非在判決確定之後始成立，且該證
    據必須毋須經調查程序，或經原法院不採者，並顯然可認為確實足以動搖原確定
    判決，而為受判決人有利之判決者為限。
三、惟查聲請人所指證人周廷文、徐福康之證詞與判決書所述證人證述並不相同乙節
    ，經查上開二位證人於原確定判決審理時均已到庭作證，此由原判決理由二（三
    ）載明：「證人即看守所與自訴人同一牢房之周廷文、徐福康證稱：自訴人入所
    後，我有分香菸給他，他曾在廁所抽煙，但並沒看見自訴人以香菸灼傷下體；且
    自訴人有告訴他們遭員警刑求，有看到自訴人身體受傷」等語甚明。是故聲請人
    所提之上開證據，業經原審審理時調查審酌，並引為判決論罪依據，該項證據既
    經原審法院調查斟酌，自非所謂之發現新證據，亦難認為有再審之理由。
四、聲請人所提出之黃開創醫師製作之人象圖影本、龔正位醫師製作之人象圖影本以
    及自訴人於八十七年十二月二日庭訊時親繪之受傷部位圖影本，因係確定判決前
    存在之之證據，且經原判決審酌【見原確定判決理由二（二）】。亦非聲請人所
    稱之要證據漏未審酌。
五、至於聲請人另主張依桃園縣警察局書函稱本案已有新證據證明聲請人是被誤判有
    罪，重要證人已供出真相，請向該局函調引用等語，並提出桃園縣政府警察局書
    函一份為證，雖依該書函記載經該局派員訪談證人徐○○並作成紀錄等語。然查
    上開證據尚須經詳實調查，並非從形式上觀察，毋須經調查程序，顯然可認為足
    以動搖原確定之判決，亦非所謂確實之新證據，況聲請人上開聲請均非顯然可認
    為足以動搖原有罪確定判決，而為受判決人無罪或輕於原判決所認罪名。其聲請
    核無理由，應予駁回。
六、據上論斷，應依刑事訴訟法第四百三十四條第一項，裁定如主文。
中　　　華　　　民　　　國　　九十三　　年　　　九　　　月　　 十七 　　日
                              台灣高等法院刑事第十七庭
                                  審判長法  官  陳  正  雄
                                        法  官  許  宗  和
                                        法  官  許  錦  印
右正本證明與原本無異。
如不服本裁定，應於收受送達後五日內向本院提出抗告狀。
                                        書記官  楊  妙  恩
中　　　華　　　民　　　國　　九十三　　年　　　九　　　月　　 二十 　　日
